【裁判字號】    89,易,954
【裁判日期】    891228
【裁判案由】    竊盜
【裁判全文】
臺灣雲林地方法院刑事判決
    公  訴  人  臺灣雲林地方法院檢察署檢察官
    被      告  甲○○
右列被告因竊盜案件，經檢察官提起公訴（八十九年度偵字第二二六七號），本院判
決如左：
    主  文
甲○○竊盜，累犯，處有期徒刑拾月。
扣押之六角空心板手壹支沒收。
    事  實
一、甲○○曾因違反麻醉藥品管理條例案件，經臺灣板橋地方法院於八十六年四月三
    日以八十六年度易字四三二號判處有期徒刑六月確定，於八十六年十月二十八日
    執行完畢，仍不知悔改，竟意圖為自己不法所有，且基於概括犯意，連續於八十
    九年五月九日上午六時許及下午四時五十分許，分別在雲林縣褒忠鄉○○路一二
    三巷十六之六號前及雲林縣臺西鄉光華村一○一號前，先破壞機車鎖頭再以自製
    開啟鎖頭工具抵住卡榫開啟電路之方式，竊取高俊雄所有車牌號碼ＤＦＴ──○
    六二號輕機車及林訓所有車牌號碼ＭＫＡ──二三八號重機車各一部，得手後留
    供己用。惟為躲避追查，將所竊取之ＤＦＴ──○六二號機車車牌拆下，改懸掛
    在ＭＫＡ──二三八號（引擎號碼四ＤＭ──０三一○二三號）重機車車身上。
    ＭＫＡ──二三八號車牌，則棄置於不詳處所。嗣於同年月二十六日下午二十時
    許，出借給知情之乙○○使用（乙○○收受贓物部分，另行審結），並同時交付
    自製開啟鎖頭工具一把。迄同年月二十九日下午十二時四十五分許，在雲林縣口
    湖鄉○○村○○路一四六號後方，經警查獲上述失竊之懸掛ＤＦＴ──０六二號
    車牌，而卻是ＭＫＡ──二三號（引擎號碼四ＤＭ──○三一○二三號）車身之
    重機車一輛，當場並扣有吳晉芳所有供竊盜所用之自製開啟鎖頭工具六角空心板
    手一把。
二、案經雲林縣警察局北港分局報告臺灣雲林地方法院檢察署檢察官偵查起訴。
    理  由
一、訊據被告甲○○否認有竊盜之犯行，辯稱：機車是乙○○偷的，扣押之六角板手
    是乙○○擅自在我家拿的。因欠乙○○的錢而遭誣陷的云云。惟查：(一)、被告於
    警訊及偵查中供稱：機車是一名綽號「元章」之不詳姓名年籍男子，於不詳時日
    騎至伊家，乙○○看到，叫伊向「元章」說，他機車要與「元章」交換，所以乙
    ○○就改換騎乘該車。查獲之六角板手乙○○於八十九年五月中旬左右向我借的
    云云。與審理中上述供詞迴異，自不足採。(二)、乙○○於審理中指稱：機車及六
    角板手都是被告甲○○交給他的，因為甲○○欠伊二、三千元。伊不會為了二、
    三千元而誣陷甲○○。偵查中亦稱：「因機車他交給我時，鎖就被挖空了無法正
    常啟動，所以必須用螺絲起子來啟動，該起子是他交給我的」。核與甲○○警訊
    中自承角板手是伊借予乙○○相符，是機車及工具應確係被告甲○○所交付給被
    告乙○○。(三)、車牌號碼ＤＦＴ──○六二號輕機車，係高俊雄所有；車牌號碼
    ＭＫＡ──二三八號重機車，係林訓所有。二部機車依序於八十九年五月九日上
    午六時許及下午四時五十分許，分別在雲林縣褒忠鄉○○路一二三巷十六之六號
    前及雲林縣臺西鄉光華村一○一號前失竊，尋獲之機車鎖頭被破壞，必須以自製
    開啟鎖頭發動，並已改懸掛ＤＦＴ──０六二號車牌等情，亦經被害人高俊雄之
    岳母章碧珠、林訓之妻蕭阿振分別於警訊中供述明確、並有車輛失竊資料查詢表
    、贓物領據各二件、機車照片一張附卷，及扣押之六角板手等資為佐證。綜合以
    上事證，堪足認定上開二部機車應係被告甲○○所竊，其空言否認，自不足採。
二、核被告甲○○所為係犯刑法第三百二十條第一項之竊盜罪。其先後二次竊盜犯行
    ，時間緊密，方法相同，且觸犯構成要件相同之罪名，顯係基於概括之犯意反覆
    為之，依刑法第五十六條連續犯之規定論以一罪，並依法加重其刑。又被告甲○
    ○前曾違反麻醉藥品管理條例，經台灣板橋地方法院於八十六年四月三日以八十
    六年度易字四三二號判處有期徒刑六月確定，於八十六年十月二十八日執行完畢
    後，台灣雲林地方法院檢察署刑案資料查註紀錄表可參，於五年以內，再犯有期
    徒刑以上之罪，為累犯，依刑法第四十七條規定遞加重其刑。爰審酌被告有多次
    犯罪前科，品行不端，且犯後否認犯罪，推委塞責，態度不佳，及其所竊取財物
    之價值等一切情狀，量處如主文所示之刑。扣案之自製開啟鎖頭工具六角空心板
    手一把，為被告甲○○所有，係供犯罪所用之物，業如前述，爰依刑法第三十八
    條第一項第二款之規定，宣告沒收之。
三、據上論斷，應依刑事訴訟法第二百九十九條第一項前段、刑法第五十六條、第三
    百二十條第一項、第四十七條、罰金罰鍰提高標準條例第一條前段，判決如主文
    。
中      華      民      國      八十九    年    十二    月    二十八    日
                                         臺灣雲林地方法院刑事第一庭
                                             法  官  康  樹  正
右正本證明與原本無異。
如不服本判決，應於判決送達後十日內向本院提出上訴狀( 應附繕本 )。
                                             書記官  劉  鴻  成
中      華      民      國      八十九    年    十二    月    二十八    日
刑法第三百二十條
意圖為自己或第三人不法之所有，而竊取他人之動產者，為竊盜罪，處五年以下有期
徒刑、拘役或五百元以下罰金。
意圖為自己或第三人不法之利益，而竊佔他人之不動產者，依前項之規定處斷。
前二項之未遂犯罰之。


司法院資訊處製作；財團法人民間司法改革基金會備份。
